臺灣桃園地方法院刑事判決　　　　　　　93年度訴字第1982號
公　訴　人　臺灣桃園地方法院檢察署檢察官
被　　　告　甲○○原名鄭運駿.
　　　　　　　　　　男　23歲.
上列被告因違反毒品危害防制條例案件，經檢察官提起公訴（93
年度毒偵字第3061號），被告於本院準備程序時，就被訴事實為
有罪之陳述，經告知簡式審判程序之旨，並聽取當事人意見後，
本院合議庭裁定由受命法官獨任進行簡式審判程序，判決如下：
    主  文
甲○○連續施用第一級毒品，處有期徒刑捌月。扣案第一級毒品
海洛因貳包（合計淨重零點貳陸公克）及內含第一級毒品海洛因
殘渣之夾鏈袋伍只沒收銷燬之；注射針筒肆支沒收。又連續施用
第二級毒品，處有期徒刑肆月。扣案第二級毒品安非他命壹包（
毛重零點參零貳公克）沒收銷燬之。應執行有期徒刑拾月。扣案
第一級毒品海洛因貳包（合計淨重零點貳陸公克）、第二級毒品
安非他命壹包（毛重零點參零貳公克）及內含第一級毒品海洛因
殘渣之夾鏈袋伍只沒收銷燬之；注射針筒肆支沒收。
    事  實
一、甲○○前因施用毒品案件，經本院於89年1 月17日以89年度
    毒聲字第108 號裁定送勒戒處所觀察勒戒後，認其有繼續施
    用之傾向，本院復於同年3 月17日以89年度毒聲字第2040號
    裁定令入戒治處所施以強制戒治，嗣戒治成效經評定為合格
    ，本院於同年8 月17日以89年度毒字第5298號裁定停止戒治
    ，所餘戒治期間付保護管束，至90年3 月16日保護管束期滿
    ，視為執行完畢。詎甲○○仍不知悔改，復基於施用第一級
    毒品海洛因及第二級毒品安非他命之概括犯意，於前揭強制
    戒治執行完畢後5 年內即自93年7 月21日下午4 時20分為警
    採尿前回溯26小時及96小時某時內迄同年9 月8 日止，在其
    位於桃園縣中壢市○○○街159 號住處及不詳姓名友人住處
    ，連續施用第一級毒品海洛因及第二級毒品安非他命多次。
    嗣為警分別於(一)93年7 月21日下午4 時20分，在桃園縣中壢
    市○○路與興仁路口，因交通違規為警攔檢，於取出身分證
    件時，不慎連同置於口袋內之第一級毒品海洛因1 包（淨重
    0.09公克）及注射針筒1 支一併取出，為警當場查獲；(二)93
    年8 月17日上午10時40分許，經其父親鄭益興通知警方前往
    其位於桃園縣中壢市○○○街159 號住處，當場扣得內含第
    一級毒品海洛因殘渣之夾鏈袋5 只及注射針筒2 支及(三)同年
    9 月8 日下午4 時30分，在桃園縣八德市○○路與永豐路口
    ，遭警盤查，於開啟皮包欲出示證件時，為警發現持有第一
    級毒品海洛因1 包（淨重0.17公克）、第二級毒品安非他命
    1 包（毛重0.302 公克）及注射針筒1 支，因而查獲上情。
二、案經桃園縣政府警察局中壢分局報請臺灣桃園地方法院檢察
    署檢察官偵查起訴。
    理  由
一、訊之被告甲○○對有於上開時、地，多次施用第一級毒品海
    洛因及第二級毒品安非他命之犯罪事實，於偵查及本院審理
    時供承不諱，而被告為警查獲時所採集之尿液，確呈嗎啡、
    安非他命陽性反應，有昭信科技顧問股份有限公司所出具濫
    用藥物陽性檢體檢驗報告2 紙及臺灣尖端先進生技醫藥股份
    有限公司所出具之濫用藥物檢驗報告1 紙在卷足憑，另自被
    告身上起出之不明白色粉末2 包及不明白色結晶1 包，經送
    驗結果，認不明白色粉末2 包均含第一級毒品海洛因，而不
    明白色結晶則為第二級毒品安非他命等情，亦有法務部調查
    局鑑定通知書2 紙及行政院衛生署管制藥品管理局檢驗成績
    書1 紙附卷可資，此外，復有內含第一級毒品海洛因殘渣之
    夾鏈袋5 只及其所有供施用第一級毒品海洛因所用之注射針
    筒4 支扣案可資佐證，是堪認被告自白與事實相符，應值採
    信。而被告前曾因施用毒品案件，經本院於89年1 月17日以
    89年度毒聲字第108 號裁定送勒戒處所觀察勒戒後，認其有
    繼續施用之傾向，復於同年3 月17日以89年度毒聲字第2040
    號裁定令入戒治處所施以強制戒治，嗣戒治成效經評定為合
    格，本院於同年8 月17日以89年度毒字第5298號裁定停止戒
    治，所餘戒治期間付保護管束，至90年3 月16日保護管束期
    滿，視為執行完畢乙節，有臺灣高等法院被告全國前案紀錄
    表1 紙在卷足憑，是其於強制戒治執行完畢後5 年內再犯本
    案，公訴人對其提以公訴，於法自無不合，併此敘明。綜上
    ，本件事證明確，被告犯行洵堪認定，應依法論科。
二、核被告所為，係犯毒品危害防制條例第10條第1 項、第2 項
    之施用第一級毒品、第二級毒品罪。其施用第一級毒品海洛
    因及第二級毒品安非他命行為前所持有之第一級毒品海洛因
    及第二級毒品安非他命之行為，既意在供己施用，其持有之
    低度行為應為施用之高度行為吸收，均不另論罪。其先後多
    次施用第一級毒品海洛因、第二級毒品安非他命之犯行，時
    間緊接，方法相同，且均觸犯構成要件相同之罪，顯係基於
    概括犯意反覆為之，均為連續犯，均應依刑法第56條之規定
    ，各以一罪論，並均加重其刑。被告所犯上開二罪間，犯意
    各別，罪名不同，應分論併罰之。爰審酌被告坦承犯行，並
    表示悔改之意，犯後態度良好，犯罪之動機及目的在於追求
    刺激，曾數度施用毒品並經強制戒治，仍未能革除惡習，復
    連續施用毒品，足見其等戒毒意志不堅，與所生危害等一切
    情狀，各量處如主文所示之刑，並定其應執行之刑。
三、扣案之第一級毒品海洛因2 包（合計淨重0.26公克）、第二
    級毒品安非他命1 包（毛重0.302 公克）及內含第一級毒品
    海洛因殘渣夾鏈袋5 只，其中內含第一級毒品海洛因殘渣夾
    鏈袋內之殘渣，雖未經鑑驗，然被告於本院審理時坦承扣案
    之白色粉末即係其所施用之第一級毒品海洛因，又其為警查
    獲時所採集之尿液，經送驗結果，呈嗎啡陽性反應，已如前
    述，足徵夾鏈袋內之殘渣確係為第一級毒品海洛因無訛，且
    含第一級毒品海洛因殘渣之夾鏈袋因與第一級毒品海洛因無
    法分離，是均應依同條例第18條第1 項前段規定宣告沒收並
    諭知銷燬。另扣案注射針筒共計4 支，係被告所有，且係供
    其施用第一級毒品所用，業據其供述在卷，爰依刑法第38條
    第1項第2款宣告沒收之。
據上論斷，應依刑事訴訟法第273 條之1 第1 項、第299 條第1
項前段，毒品危害防制條例第10條第1 項、第2 項、第18條第1
項前段，刑法第11條、第56條、第51條第5 款、第38條第1 項第
2 款，判決如主文。
本案經檢察官廖先志到庭執行職務。
中　　華　　民　　國　　94　　年　　5 　　月　　10　　日
                臺灣桃園地方法院刑事第10庭
                     法  官     柯姿佐
以上正本證明與原本無異。
如不服本判決，應於判決送達後10日內向本院提出上訴狀（應附
繕本），上訴於臺灣高等法院。
　　　　　　　　　　 書記官     張淑芬
中　　華　　民　　國　　94　　年　　5 　　月　　10　　日
附錄論罪科刑法條
毒品危害防制條例第10條
施用第一級毒品者，處 6 月以上 5 年以下有期徒刑。
施用第二級毒品者，處 3 年以下有期徒刑。
